臺灣高等法院刑事判決
                                 108年度原交上易字第25號
上  訴  人  臺灣桃園地方檢察署檢察官
上  訴  人
即  被  告  高年女
選任辯護人  何文雄律師
被      告  曾聖翔
選任辯護人  蕭萬龍律師
            鄭哲維律師
上列上訴人因被告過失傷害案件，不服臺灣桃園地方法院108 年
度原交易字第9 號，中華民國108 年8 月20日第一審判決（起訴
案號：臺灣桃園地方檢察署107 年度偵字第12407 號），提起上
訴，本院判決如下：
 主 文
上訴駁回。
高年女緩刑貳年。 
曾聖翔緩刑貳年。
 事實及理由
一、經本院審理結果，認第一審以上訴人即被告高年女、被告曾
    聖翔皆係犯修正前刑法第284 條第1 項前段之過失傷害罪，
    分別處以拘役59日、拘役55日，並均諭知易科罰金折算標準
    ，認事用法及量刑均無不當，應予維持，除補充被告2 人於
    本院中之自白（見本院卷第70、120 頁）外，並引用第一審
    判決書記載之事實、證據及理由（如附件）。
二、檢察官上訴意旨略以：原審判決疏未考量告訴人高年女所受
    傷勢，其於車禍當下及復原過程所受肉體及精神上痛苦非輕
    ，且被告曾聖翔於犯後否認犯行，迄今未與告訴人高年女達
    成民事和解賠償損害，犯後態度難稱良好，原審判決判處被
    告曾聖翔之刑度，實屬過輕云云。然原審量刑時已考量告訴
    人高年女受傷情形較被告曾聖翔嚴重等情，並經本院維持、
    引用於前（另參108 年度原交易字第9 號判決理由欄三、㈡
    ），被告曾聖翔亦於本院準備程序、審理中坦承犯行（見本
    院卷第70、120 頁），且於本院審理時與本件附帶民事訴訟
    原告（即告訴人，下同）高年女成立和解賠償損害，有和解
    筆錄正本、被告曾聖翔所提刑事陳報狀暨所附108 年12月9 
    、10、11日匯款交易明細等附卷可稽（見本院卷第133 至13
    4、135 至143 頁），是檢察官上訴並無理由，應予駁回。
三、被告高年女上訴意旨略以：否認過失傷害犯行，若鈞院認被
    告高年女確有過失，原判決量處之刑度亦顯然過重云云。然
    原審依調查證據之結果，認定被告高年女有如原判決事實欄
    一、所載過失傷害告訴人曾聖翔之犯行，並核被告高年女係
    犯修正前刑法第284 條第1 項前段之過失傷害罪，業經本院
    維持、引用於前，輔以被告高年女亦於本院審理中坦承犯行
    （見本院卷第120 頁），是被告高年女上訴否認過失傷害犯
    行，並非可採。又關於刑之量定，係實體法上賦予法院得為
    自由裁量之事項，倘其量刑已以行為人之行為罪責為基礎，
    並斟酌刑法第57條各款所列情狀，在法定刑度內，酌量科刑
    ，如無偏執一端，致明顯失出失入情形，上級審法院即不得
    單就量刑部分遽指為不當或違法，準此，被告高年女所犯係
    法定刑為6 月以下有期徒刑、拘役或500 元以下罰金之修正
    前刑法過失傷害罪，原審適用刑法第62條前段自首之規定減
    輕其刑，且審酌本件車禍之發生被告高年女過失比例較高之
    過失程度等情，量處拘役59日並諭知易科罰金折算標準，業
    經本院敘明並無不當，而維持、引用於前（另參108 年度原
    交易字第9 號判決理由欄三、㈡），是被告高年女上訴主張
    原判決量刑過重，仍無理由，亦應予以駁回。
四、緩刑之宣告：
  ㈠查被告高年女未曾因故意犯罪受有期徒刑以上刑之宣告，有
    本院被告前案紀錄表（見本院卷第41頁）在卷可查，被告高
    年女因思慮未周而為本件過失傷害犯行，尚屬初犯，且於本
    院審理中終坦承犯行（見本院卷第120 頁），已見悔意，考
    諸緩刑制度旨在暫緩宣告刑之執行，促使犯罪行為人自新，
    藉以救濟自由刑之弊，則被告高年女所為雖不足取，然本院
    考量其因一時失慮致罹刑典，經此偵審程序及科刑之教訓後
    ，當知所警惕，認對其所宣告之刑以暫不執行為適當，爰依
    刑法第74條第1 項第1 款規定，對被告宣告緩刑2 年，以啟
    自新。
  ㈡又被告曾聖翔前未曾因故意犯罪受有期徒刑以上刑之宣告，
    此有本院被告前案紀錄表附卷可憑（本院卷第43頁），被告
    曾聖翔因思慮未周而為本件過失傷害犯行，核屬初犯，且於
    本院審理中終坦承犯行（見本院卷第70、120 頁），被告曾
    聖翔復於本院審理時與本件附帶民事訴訟原告高年女成立和
    解，願給付新臺幣（下同）20萬元以填補高年女所受損害，
    且已於108 年12月9 、10、11日匯付3 萬元、3 萬元、1 萬
    元，合計7 萬元（即依和解條件應於108 年12月20日給付之
    第一筆和解金）予高年女，有和解筆錄正本；被告曾聖翔所
    提刑事陳報狀暨所附108 年12月9 、10、11日匯款交易明細
    、高年女郵政存簿儲金簿封面照片列印頁附卷可稽（見本院
    卷第133 至134 ；135 至143 頁），則依被告曾聖翔坦承犯
    行且與高年女成立和解並已依和解條件履行等情狀，堪認其
    已有悔意且有意願進行賠償，本院認為原審宣告之刑，以暫
    不執行為適當，爰依刑法第74條第1 項第1 款規定諭知緩刑
    2 年，以啟自新。
據上論結，應依刑事訴訟法第373 條、第368 條、刑法第74條第
1 項第1 款，判決如主文。
本案經檢察官王兆琳提起公訴、經檢察官許致維提起上訴、經檢
察官林黛利到庭執行職務。
中    華    民    國    108   年    12    月    31    日
                  刑事第七庭  審判長法  官  孫惠琳
                                    法  官  吳冠霆
                                    法  官  連雅婷
以上正本證明與原本無異。
不得上訴。
                                    書記官  潘文賢
中    華    民    國    108   年    12    月    31    日
附錄本案論罪科刑法條全文：
修正前刑法第284條：（過失傷害罪）
因過失傷害人者，處6月以下有期徒刑、拘役或5百元以下罰金，
致重傷者，處1年以下有期徒刑、拘役或5百元以下罰金。
從事業務之人，因業務上之過失傷害人者，處1年以下有期徒刑
、拘役或1千元以下罰金，致重傷者，處3年以下有期徒刑、拘役
或2千元以下罰金。

附件：
臺灣桃園地方法院刑事判決            108年度原交易字第9號
公  訴  人  臺灣桃園地方檢察署檢察官
被      告  高年女  
                   
                   
                   
選任辯護人  何文雄律師（法扶律師）
被      告  曾聖翔 
                   
                   
選任辯護人  蘇思鴻律師
上列被告因過失傷害案件，經檢察官提起公訴（107 年度偵字第
12407號），本院判決如下：
    主  文
高年女犯過失傷害罪，處拘役伍拾玖日，如易科罰金，以新臺幣
壹仟元折算壹日。
曾聖翔犯過失傷害罪，處拘役伍拾伍日，如易科罰金，以新臺幣
壹仟元折算壹日。
    事  實
一、高年女於民國106 年12月16日晚間6 時45分前，自桃園市○○
    區○○路000 號2 樓教會離開，欲搭乘其配偶駕駛之車輛離去
    ，經與其配偶聯繫後，得知其欲搭乘之車輛停放在延平路與
    中央西路路口之統一超商對面，本應注意行人穿越道路，在
    設有行人穿越道，必須經由行人穿越道，不得在其一百公尺
    範圍內穿越道路，而依當時並無任何不能注意之情形，竟疏
    未注意，因認其配偶之車輛停放在延平路對向車道路旁，見
    延平路前後路口號誌為紅燈，未經由行人穿越道即步行穿越
    延平路至對向台灣菸酒公司處，嗣因未尋得其配偶之車輛，
    又於同日晚間6 時45分許再穿越延平路欲返回原處走往中央
    西路，適有曾聖翔騎乘車牌號碼000-000號普通重型機車沿
    延平路外側車道由東往西方向行駛至統一超商旁之法國巴黎
    婚紗店（現已歇業）附近，本應注意車前狀況，隨時採取必
    要之安全措施，而依當時天候雨、夜間有照明、柏油路面濕
    潤無缺陷、無障礙物、視距良好等一切情形，並無不能注意
    之情事，竟疏未注意高年女由其左側穿越道路徒步走來，已
    接近其機車前方，高年女、曾聖翔因而各自往左閃避，而人
    車倒地，高年女因此受有左橈骨骨折、左脛骨骨折等傷害，
    曾聖翔亦因此受有左手肘及左膝擦挫傷之傷害。高年女及曾
    聖翔於肇事後，於處理人員前往醫院及現場處理時在場，並
    當場承認為肇事人，而悉上情。
二、案經高年女、曾聖翔訴由桃園市政府警察局中壢分局報告臺
    灣桃園地方檢察署檢察官偵查起訴。
    理  由
一、證據能力：
（一）按被告以外之人於審判外之言詞或書面陳述，除法律有規
      定者外，不得作為證據，刑事訴訟法第159 條第1 項固有
      明文；惟被告以外之人於審判外之陳述，雖不符同法第15
      9 條之1 至第159 條之4 規定，而經當事人於審判程序同
      意作為證據，法院審酌該言詞陳述或書面陳述作成時之情
      況，認為適當者，亦得為證據；當事人、代理人或辯護人
      於法院調查證據時，知有第159 條第1 項不得為證據之情
      形，而未於言詞辯論終結前聲明異議者，視為有前項之同
      意，同法第159 條之5 亦定有明文。本件公訴人、被告2
      人及辯護人於本院準備程序時並不爭執本院所引用之供述
      證據之證據能力，且於本院言詞辯論終結前均未聲明異議
      ，經審酌本院所引用之供述資料作成時之情況，核無違法
      取證或其他瑕疵，認為以之作為證據為適當，均得做為證
      據。
（二）至於本判決所引用之非供述證據部分，與本案均有關連性
      ，亦無證據證明係實施刑事訴訟程序之公務員以不法方式
      所取得，依刑事訴訟法第158 條之4 之反面解釋，當有證
      據能力，復於本院審理時，提示並告以要旨，使公訴人、
      被告2 人及其等之辯護人充分表示意見，自得為證據使用
      。
二、訊據被告高年女、曾聖翔固均坦承前揭發生車禍之事實，惟
    均矢口否認有何過失傷害犯行，被告高年女辯稱：我從教會
    2 樓下來到1 樓，我先走到對面（但不是走在斑馬線上），
    找不到我先生的車子，又走回來教會這邊，之後沿著路肩在
    找我先生的車，後來曾聖翔騎車沿延平路往平鎮方向行駛過
    來，我就被機車撞到左腳腳腕處後往前趴倒在地上云云（偵
    卷第12頁、審原交易卷第83至84頁）；辯護人則為其辯以：
    高年女是站在白實線外側路肩被撞，不是穿越馬路時被撞，
    否則受傷部位應該是在右側，但高年女受傷部位係在左側，
    高年女並無過失云云（審原交易卷第84、93至94頁）。被告
    曾聖翔辯稱：當天是我上班的時間，我沿著延平路騎，看到
    高年女在馬路上走過來，我為了閃避她就自己滑倒，並沒有
    撞倒高年女，只有機車倒地摩擦地面的痕跡，我沒有過失云
    云（審原交易卷第84頁）；辯護人則為其辯以：本件起訴書
    認定曾聖翔有犯罪嫌疑舉證不足，且高年女之證述前後不一
    ，其所稱受傷部位，與物理撞擊的慣性不符，其提到車禍前
    其站立的姿勢是身體右側靠馬路、身體左側靠騎樓，可能是
    因為曾聖翔緊張造成輪胎內側偏移撞擊到她的左邊，此僅是
    她個人臆測之詞，高年女所述與事實不符，其就車禍有過失
    云云（原交易卷第87、98至99頁）。經查：
（一）被告高年女於106年12月16日晚間6時45分許車禍前，自桃
      園市○○區○○路000號2樓教會離開，欲搭乘其配偶駕駛之車
      輛離去，經與其配偶聯繫後，得知其欲搭乘之車輛停放在
      延平路與中央西路路口之統一超商對面，因認其配偶之車
      輛停放在延平路對向車道路旁，見延平路前後路口號誌為
      紅燈，未經由行人穿越道即步行穿越延平路至對向台灣菸
      酒公司處，嗣因未尋得其配偶之車輛，又再穿越延平路欲
      走往中央西路。於同日晚間6 時45分許，被告曾聖翔騎乘
      車牌號碼000-000 號普通重型機車沿延平路由東往西方向
      行駛至該統一超商旁之法國巴黎婚紗店附近，與被告高年
      女發生車禍，被告高年女因此受有左橈骨骨折、左脛骨骨
      折等傷害，被告曾聖翔亦因此受有左手肘及左膝擦挫傷之
      傷害，被告高年女車禍後倒於法國巴黎婚紗店前停車格（
      靠近白實線）附近等情，為被告2 人所不爭執，核與證人
      黃世剛所述相符（偵卷第16頁正反面），並有壢新醫院診
      斷證明書、正倫醫院（診所）診斷證明書、道路交通事故
      現場圖、調查報告表（一）（二）、照片、Google街景圖
      及被告2 人於該街景圖所標示之位置等件在卷可佐（偵卷
      第19至20頁、第25至29頁反面，原交易卷第19至31、109 
      至117 頁），是前開事實，首堪認定。
（二）至於被告高年女、曾聖翔發生車禍之地點，據被告曾聖翔
      稱：我騎車通過路口後，看到高年女穿越延平路打算來到
      統一超商這一側，我當時騎在外側車道上，碰撞點是在法
      國巴黎婚紗店前方外側車道靠近左邊白虛線處（偵卷第39
      頁反面、原交易卷第65頁）；被告高年女稱：我沒有走斑
      馬線過馬路，車禍前我已經來到統一超商這一側，走在機
      車格的旁邊（白色實線外側路肩位置），不在馬路上，機
      車撞到我的左手還有左腳（偵卷第40頁反面、原交易卷第
      80頁），被告高年女所稱之車禍位置係在白實線外側路肩
      ，顯非一般機車可能行駛之位置，依卷附現場圖及照片所
      示，被告曾聖翔行向車道共有2 個（一為內側車道，一為
      外側車道），被告曾聖翔既無打算臨時停車於延平路旁，
      豈有將機車騎乘行駛於白實線外側路肩之理？被告高年女
      所稱之車禍位置與常情不符，且其所稱遭機車撞到左腳腳
      腕處，惟其診斷證明書並無該部位受傷之記載，所述自難
      採信。而依被告曾聖翔所述，車禍前被告高年女由對向徒
      步穿越車道走來，車禍地點係在法國巴黎婚紗店前方外側
      車道靠近左邊白虛線處，核與現場刮地痕位置相符（偵卷
      第28頁下圖），且被告曾聖翔所述被告高年女有穿越車道
      乙節，亦為被告高年女所是認（僅是堅稱車禍時已穿越車
      道來至延平路旁路肩），堪認被告高年女確實係在穿越馬
      路，且來到被告曾聖翔所騎乘之外側車道時與被告曾聖翔
      發生車禍。
（三）按駕駛人應注意車前狀況，並隨時採取必要之安全措施；
      行人穿越道路，在設有行人穿越道、人行天橋或人行地下
      道者，必須經由行人穿越道、人行天橋或人行地下道穿越
      ，不得在其一百公尺範圍內穿越道路，道路交通安全規則
      第94條第3 項、第134 條第1 款分別定有明文。被告曾聖
      翔、高年女均為心智正常之人，被告曾聖翔且為領有駕駛
      執照之人，有證號查詢機車駕駛人資料可參（偵卷第31頁
      ），被告曾聖翔騎乘機車上路，被告高年女穿越馬路自均
      應注意上開規定。依卷附之道路交通事故現場圖、道路交
      通事故調查報告表（一）、（二）及現場照片所示，可知
      車禍當時天候雨、夜間有照明、柏油路面濕潤無缺陷、無
      障礙物、視距良好，客觀上無不能注意之情事，被告曾聖
      翔卻未注意車前狀況、被告高年女任意穿越車道，肇致本
      件車禍，其等對於本件車禍之發生均有過失，應甚明確。
      又告訴人高年女、曾聖翔因本件事故而分別受有前開傷勢
      ，業已如前所述，是被告曾聖翔、高年女之過失行為，與
      告訴人高年女、曾聖翔受傷之結果，有相當之因果關係，
      顯無疑義。
（四）被告曾聖翔雖稱沒有撞到高年女，沒有過失云云，然按汽
      車駕駛人對於防止危險發生之相關交通法令之規定，業已
      遵守，並盡相當之注意義務，以防止危險發生，始可信賴
      他人亦能遵守交通規則並盡同等注意義務。若因此而發生
      交通事故，方得以信賴原則為由免除過失責任；又汽車駕
      駛人雖可信賴其他參與交通之對方亦能遵守交通規則，同
      時為必要之注意，謹慎採取適當之行動，而對於不可知之
      對方違規行為並無預防之義務，然因對於違規行為所導致
      之危險，若屬已可預見，且依法律、契約、習慣、法理及
      日常生活經驗等，在不超越社會相當性之範圍應有注意之
      義務者，自仍有以一定之行為避免結果發生之義務。因此
      ，關於他人之違規事實已極明顯，同時有充足之時間可採
      取適當之措施以避免發生交通事故之結果時，即不得以信
      賴他方定能遵守交通規則為由，以免除自己之責任（最高
      法院84年臺上字第5360號判例、74年臺上字第4219號判例
      參照）。次按汽車駕駛人之駕駛工作，乃隨時可致他人身
      體、生命於危險之行為；然為期便捷交通、流暢運輸、發
      展經濟、提昇人類福祉，故對此類危險性工作，仍應予容
      許，性質上屬於可容許危險之範疇，惟因駕駛行為本身所
      具有之特別危險性，是駕駛人當盡高度之注意義務，俾免
      他人受有危險（最高法院92年度台上字第4251號判決參照
      ）。本件被告高年女於車禍後係倒於法國巴黎婚紗店前停
      車格附近乙節，業據被告2 人供述在卷，參以被告高年女
      受傷位置（左手、左小腿）及受傷情形（骨折），堪認被
      告高年女於車禍後係向左倒於地面致受骨折之傷害，則被
      告高年女倒地前之位置應係立於被告曾聖翔機車之前方，
      嗣因為閃避被告曾聖翔之機車而往左倒於停車格附近。又
      被告高年女自延平路對向徒步走往法國巴黎婚紗店，可見
      其起步時兩側之號誌均仍為紅燈，否則被告高年女不會貿
      然穿越車道，惟其到達被告曾聖翔行駛之外側車道前，上
      開號誌已轉為綠燈，因此與行駛至該處之被告曾聖翔發生
      車禍，從而，被告高年女已穿越三至四個車道來到被告曾
      聖翔機車之前方，由被告高年女輕易穿越車道之舉，顯見
      當時行進於延平路上之車輛非多，被告曾聖翔之視線不會
      因其他車輛而受到遮蔽，被告高年女穿越車道步行時間非
      短，是以被告曾聖翔自承車速為50公里（偵卷第39頁反面
      ）及被告高年女行走之速度，被告曾聖翔及高年女均非於
      短時間內突然來到車禍地點，被告曾聖翔以上開車速騎乘
      機車，更應有足夠時間，至少能在接近車禍地點時，看見
      正在穿越車道之被告高年女，瞧見被告高年女自對向車道
      走來之情，被告高年女並非突然從路旁衝出，雖有穿越車
      道之違規行為，若被告曾聖翔稍加注意，本得避免車禍之
      發生，然於被告高年女來到被告曾聖翔車道之前，被告曾
      聖翔卻未為任何減速、或採取應變措施，直至將直接撞擊
      被告高年女時始將機車往左閃避，被告曾聖翔縱未直接撞
      擊被告高年女，亦有未注意車前狀況之過失，導致被告高
      年女因閃避機車而左倒受傷，依照上開判例意旨，被告曾
      聖翔並不可主張信賴原則免除過失責任甚明。
（五）被告高年女之辯護人雖辯稱：依證人黃世剛之證述可知高
      年女倒地時，下半身是在路肩，上半身在外側車道，是高
      年女車禍前應係站立在路肩云云，然本件車禍地點係位於
      外側車道乙節，業如前述，且被告高年女於斯時既有因閃
      避機車而往左倒地之事實，堪認其原先站立位置與倒地位
      置並非同一地點，自無從依被告高年女嗣後倒地之地點在
      路肩，且腳係在路肩，即推認被告高年女於車禍前亦係站
      立於路肩。
（六）被告高年女之辯護人另辯稱：曾聖翔稱起步之後，前方和
      左前方都有車輛，其時速約40至50公里，以如此情況高年
      女不可能穿越車道，且以如此行向，撞擊點不會是高年女
      的左側，是曾聖翔所述車禍過程不實云云，然被告高年女
      起步穿越車道時，其兩側號誌係紅燈，其步行至被告曾聖
      翔行駛之車道前，號誌始改為綠燈乙節，已如前述，並據
      被告高年女以證人身分證稱：我過馬路到台灣菸酒公司時
      ，我的左右兩邊都是紅燈，車子都停下來，從菸酒公司走
      回教會也都是紅燈，車子停住的等語（原交易卷第85頁）
      ，而診斷書所載被告高年女受傷情形係因被告高年女閃避
      機車而往左倒地所致，並非係遭機車直接撞擊受傷，堪認
      被告曾聖翔所述車禍前其機車行向與被告高年女步行之方
      向與事實相符，是辯護人前開辯稱自無可採。
（七）綜上所述，本件事證明確，被告2 人上開所辯不足採信，
      其等犯行洵堪認定，俱應依法論科。至於被告曾聖翔之辯
      護人於本院審理程序中聲請函查被告高年女於車禍前三個
      月之就醫紀錄云云，然被告高年女於車禍後倒地並送醫治
      療等情，業經被告曾聖翔於審理中以證人身分證稱：我留
      在現場陪她處理完再去醫院探望她等語（原交易卷第75頁
      ），堪認被告高年女確實因本件車禍受有傷害，參以被告
      高年女提出之診斷證明書記載：「病患因上述原因，於20
      17年12月16日急診治療後於同日住院，於12月17日接受手
      術開放性復位及內固定治療（需使用預鑄鈦合金鋼板），
      於12月23日出院. . 」（偵卷第19頁），被告高年女就醫
      時間即為車禍當日，足認該診斷書上載之被告高年女受傷
      情形均係因本案車禍所造成，是辯護人聲請函查部分自無
      調查之必要，併予敘明。
三、論罪科刑：
（一）新舊法比較：被告2人行為後，刑法第284條第1項於108年
      5月29日修正公布，並於同年月31日生效施行。而修正前
      刑法284條第1項原規定：「因過失傷害人者，處六月以下
      有期徒刑、拘役或五百元（經提高為新臺幣1萬5千元）以
      下罰金；致重傷者，處一年以下有期徒刑、拘役或五百元
      （經提高為新臺幣1萬5千元）以下罰金。」，修正後刑法
      第284條則規定：「因過失傷害人者，處一年以下有期徒
      刑、拘役或十萬元以下罰金；致重傷者，處三年以下有期
      徒刑、拘役或三十萬元以下罰金。」，是經比較新舊法之
      結果，修正後之過失傷害罪其法定構成要件雖未變更，然
      法定刑度已較修正前提高，並無較有利於被告2人之情形
      ，依刑法第2條第1項前段規定，自應適用行為時即修正前
      刑法第284條第1 項之規定。
（二）核被告高年女、曾聖翔所為，均係犯修正前刑法第284條
      第1項前段之過失傷害罪。被告2人於肇事後，於處理人員
      前往醫院及現場處理時在場，並當場承認為肇事人，自首
      而接受裁判，有桃園市政府警察局中壢分局中壢交通分隊
      道路交通事故肇事人自首情形紀錄表在卷可憑（偵卷第22
      至23頁），其等對於未發覺之罪自首而接受裁判，均應依
      刑法第62條前段規定減輕其刑。爰以行為人之責任為基礎
      ，審酌本件車禍之發生被告高年女過失比例較高之過失程
      度，被告高年女、曾聖翔因一時疏忽，肇致本件車禍，因
      而分別致告訴人曾聖翔、高年女受有上揭傷害，告訴人高
      年女受傷情形較告訴人曾聖翔嚴重；兼衡被告高年女於警
      偵訊中雖坦認穿越車道之事實，惟於本件遭起訴後審理之
      初，均意圖迴避穿越車道之事實，並且為規避自己之責任
      ，一再強調自己係在路肩被撞（審原交易卷第83頁、原交
      易卷第78頁），模糊事實，犯後態度不佳，暨被告2 人未
      達成民事和解，及其等之生活狀況、素行等一切情狀，各
      量處如主文所示之刑，並均諭知易科罰金之折算標準，以
      資警惕。
據上論斷，應依刑事訴訟法第299 條第1 項前段，判決如主文。
本案經檢察官王兆琳提起公訴，檢察官王晴怡到庭執行職務。
中    華    民    國   108    年    8     月    20    日
                  刑事第十三庭  法  官  呂如琦
以上正本證明與原本無異。
如不服本判決應於收受判決後10日內向本院提出上訴書狀，並應
敘述具體理由。其未敘述上訴理由者，應於上訴期間屆滿後20日
內向本院補提理由書(均須按他造當事人之人數附繕本)「切勿逕
送上級法院」。 
                                書記官  趙芳媞
中    華    民    國   108    年    8     月    20    日
附論罪科刑依據之法條：
修正前刑法第284 條第1 項
（過失傷害罪）
因過失傷害人者，處 6 月以下有期徒刑、拘役或 5 百元以下罰
金，致重傷者，處 1 年以下有期徒刑、拘役或 5 百元以下罰金
。
從事業務之人，因業務上之過失傷害人者，處 1 年以下有期徒
刑、拘役或 1 千元以下罰金，致重傷者，處 3 年以下有期徒刑
、拘役或 2 千元以下罰金。